【裁判字號】    87,上易,1405
【裁判日期】    890112
【裁判案由】    毒品危害防制條例
【裁判全文】
臺灣高等法院臺南分院刑事判決            八十七年度上易字第一四五號    Ｇ
      上  訴  人
      即  被  告  甲  ○  ○
右上訴人因麻醉藥品管理條例案件，不服臺灣台南地方法院八十七年度易字第一三四
三號中華民國八十七年五月十五日第一審判決（起訴案號：臺灣台南地方法院檢察署
八十七年度偵字第三三八五號），提起上訴，本院判決如左：
      主      文
原判決撤銷。
甲○○連續施用第二級毒品，免刑。
      事      實
一、甲○○曾於民國（下同）八十三年間，因施用毒品等罪，經本院裁定定其應執行
    刑為有期徒刑五年十月，於八十四年十二月七日假釋出獄，現假釋中，仍不知悔
    改，又於八十七年二月十三日或之前一、二日內，在不詳地點，以不明之方法，
    非法吸用第二級毒品安非他命一次。嗣於八十七年二月十三日下午五時許，經警
    持搜索票至台南市○○街一五六號九樓之九搜索時，為警查獲甲○○與其友人李
    銘財在場而採其尿液送驗始查知上情，並在當場扣得李銘財自製持有之吸食器一
    組（李銘財部分另案審理）。甲○○又於八十七年六月十一日上午六時二十分，
    在台南市○○路○段二四八號前，非法吸用第二級毒品安非他命一次。經警採其
    尿液送驗而查知上情。
二、案經台南市警察局移送台灣台南地方法院檢察署檢察官偵查起訴。
      理      由
一、訊據上訴人即被告甲○○固坦承有於上開時地因李銘財拿出吸食器吸安非他命，
    伊有於其旁之事實不諱，惟矢口否認右揭吸食安非他命之犯行，辯稱：當時李銘
    財有對著伊的臉吐煙，伊共待了十幾分鐘云云，然查：其被查獲時經採伊尿液送
    檢驗結果，確檢出安非他命成分，有台南巿衛生局八十七年二月廿四日（）南
    巿衛驗字第八七０二三五號鑑驗成績書一份在卷可憑。按安非他命經投與人體後
    ，約百分之七十於二十四小時內自尿中排出，約百分之九十於九十六小時內自尿
    中排出，其吸食時間距採集時間最長不會超過四日，已據行政院衛生署藥物食品
    檢驗局於八十一年二月八日以（八一）藥檢壹字第一一五六號函敘明白，參以被
    告曾有違反麻醉藥品管理條例之前科紀錄，且被查獲當時，其友人李銘財正在查
    獲現場吸用之情狀，並有李某自製之吸食器一組扣案可稽，足認被告於查獲日或
    之前三、四日間，確有前揭吸食安非他命犯行。又被告再於八十七年六月十一日
    上午六時二十分，在台南市○○路○段二四八號前，非法吸用第二級毒品安非他
    命一次。有台南巿衛生局八十七年六月十九日（）南巿衛驗字第八七○六○七
    號檢驗成績書一份在卷可憑。被告上開辯解，純屬卸責之詞，不可採信。本件事
    證已甚明確，被告犯行洵堪認定。
二、被告行為後，毒品危害防制條例已於八十七年五月二十日公布施行，自同月二十
    二日起生效，以之與行為時之舊法肅清煙毒條例（麻醉藥品管理條例）相比較結
    果，以裁判時之新法即毒品危害防制條例之規定有利於被告，自應適用該新法。
    核被告所為，係犯毒品危害防制條例第十條第二項之罪。其施用毒品行為時間密
    接、犯罪構成要件相同，顯係基於概括犯意為之，為連續犯。公訴人雖僅就八十
    七年二月十三日以前一、二日內之犯罪行為起訴，餘者未於起訴書中及，但連
    續犯為裁判上一罪，檢察官就犯罪事實一部起訴，依刑事訴訟法第二百六十七條
    規定，其效力及於全部，法院自屬有權一併審理。被告經原審依職權裁定送觀察
    勒戒後，認有繼續施用毒品傾向，再裁定施以強制戒治，茲已執行期滿，未再發
    現施用毒品情事，有戒治執行指揮書及回證等、臺灣台南地方法院檢察署八十八
    年十一月十八日南檢清護強字第六五○四五號函在卷可參，自應為免刑之判決。
    原審予以論罪科刑雖非無見，惟對於被告於八十七年六月十一日上午六時二十分
    ，在台南市○○路○段二四八號前，非法吸用第二級毒品安非他命一次，未及審
    酌，尚有未洽。又對於法律之變更未及比較適用暨未就連續犯予以審理，被告上
    訴雖未指摘及此，然原判決既有可議，即應予撤銷改判，爰依法另為免刑之判決
    。
三、據上論斷，應依刑事訴訟法第三百六十九條第一項前段、第三百六十四條、第二
    百九十九條第一項後段，毒品危害防制條例第十條第二項、第二十三條第一項、
    第三十五條第三款、刑法第十一條前段、第二條第一項但書、第五十六條，判決
    如主文。
本案經檢察官吳忠賢到庭執行職務。
中    華    民    國      八十九      年      一      月      十二      日
                                  臺灣高等法院臺南分院刑事第三庭
                                      審判長法官  黃    聰    明
                                            法官  黃    三    哲
                                            法官  林    勝    木
右正本證明與原本無異。
不得上訴。
          法院書記官  吳    秋    賢
中    華    民    國      八十九      年      一      月     十三       日
附錄法條：
毒品危害防制條例第十條第二項：施用第二級毒品者，處三年以下有期徒刑。


司法院資訊處製作；財團法人民間司法改革基金會備份。
